臺灣士林地方法院民事簡易判決
                                   111年度士簡字第838號
原      告  郭子綺
                    送達代收人  潘盈璇                  住○○市○○區○○○路0段00號00樓之0
訴訟代理人  高嘉甫律師
被      告  陳信平

上列當事人間因被告犯違反洗錢防制法等案件，經原告提起刑事
附帶民事訴訟請求損害賠償事件（本院110年度審附民字第922號
），由本院刑事庭裁定移送前來，本院於民國111年7月13日言詞
辯論終結，並判決如下：
    主  文
被告應給付原告新臺幣參佰伍拾伍萬伍仟元，及自民國一百一十
年十二月十七日起至清償日止，按年息百分之五計算之利息。
本判決得假執行。
    事實及理由
一、原告主張：被告知悉金融機構帳戶資料係供個人使用之重要
    理財及交易工具，關係個人財產及信用之表徵，並可預見提
    供自己之金融帳戶予陌生人士使用，常與詐欺等財產犯罪密
    切相關，可作為犯罪集團遂行詐欺犯罪之人頭戶，藉此躲避
    警方追查，並掩飾犯罪所得之來源及性質，竟仍基於幫助詐
    欺取財及幫助洗錢之不確定故意，於民國109年8、9月間某
    日，將其所申辦之玉山商業銀行帳號000-0000000000000號
    「妹傳播育樂有限公司」帳戶（下稱玉山銀行帳戶）存摺、
    提款卡及密碼，交付予真實姓名年籍不詳之詐欺集團成員。
    上開詐欺集團成員取得被告提供之前開玉山銀行帳戶存摺、
    金融卡、密碼，遂意圖為自己不法之所有，基於詐欺取財之犯
    意，於110年1月間向原告佯以探勘石油，需支付自海上探勘
    站搭乘直升機至臺北之費用，致其陷於錯誤，而依指示匯款
    新臺幣（下同）3,555,000元至被告所有前開玉山銀行帳戶
    內，並隨即為詐欺集團成員提領一空。嗣經原告查覺有異，始
    報警循線查獲，原告乃受有3,555,000元之損失。為此爰依
    共同侵權行為損害賠償之法律關係提起本件訴訟，並聲明：
    被告應給付原告3,555,000元，及自刑事附帶民事起訴狀繕
    本送達翌日起至清償日止，按年息百分之5計算之利息，並
    願供擔保請准宣告假執行。
二、被告則以：我並沒有因此而獲利，我也不曉得我所交付的玉
    山銀行帳戶內有沒有錢，如果帳戶裡有錢，我願意拿出來賠
    給原告等語，資為抗辯。並聲明：原告之訴駁回。
三、得心證之理由：
  ㈠經查，被告因本件侵權行為案件所涉犯刑事幫助洗錢罪嫌，
    經檢察官起訴後，業經本院以111年度審金簡字第4號判決判
    處被告應執行有期徒刑2月，併科罰金2萬元在案，此有該案
    刑事簡易判決1份在卷可佐，且為被告所不爭執，堪認原告
    前開主張為真實。
　㈡按因故意或過失，不法侵害他人之權利者，負損害賠償責任
    ；故意以背於善良風俗之方法，加損害於他人者亦同；數人
    共同不法侵害他人之權利者，連帶負損害賠償責任。不能知
    其中孰為加害人者亦同。造意人及幫助人，視為共同行為人
    ，民法第184條第1項、第185條定有明文。又侵權行為乃對
    於被害人所受之損害，由加害人予以填補，俾回復其原有財
    產狀態之制度（最高法院86年度臺上字第1705號判決意旨參
    照）。本件被告雖辯稱其並沒有因此而獲利等語，然被告明
    知一般人無故取得他人金融帳戶使用之行為常與財產犯罪密
    切相關，並可預見將存摺、提款卡及密碼交付他人使用，係
    幫助不法犯罪集團隱匿詐騙所得之財物，被告提供其所有之
    玉山銀行帳戶予詐騙集團，由詐騙集團之成員向原告詐得3,
    555,000元，已如前述，被告前揭所為，係幫助犯，依照前
    述規定，視為共同行為人，自當對原告所受損害負賠償責任
    ，則原告依共同侵權行為之法律關係請求被告賠償其所受之
    損害3,555,000元，即屬有據。
四、從而，原告依共同侵權行為損害賠償之法律關係訴請被告給
    付原告3,555,000元，及自刑事附帶民事起訴狀繕本送達翌
    日（即110年12月17日）起至清償日止，按年息百分之5計算
    之利息，為有理由，應予准許。
五、本件係就民事訴訟法第427條第4項訴訟適用簡易程序所為被
    告敗訴之判決，依同法第389條第1項第3款規定，應依職權
    宣告假執行。
六、本件係刑事附帶民事訴訟，由刑事合議庭裁定移送本庭之事
    件，依刑事訴訟法第504條第2項之規定，免納裁判費，故本
    件無應確定之訴訟費用額。
中　　華　　民　　國　　111 　年　　7 　　月　　27　　日
                  士林簡易庭法  官  莊明達
上列正本係照原本作成。
如不服本判決，應於判決送達後20日內，向本院提出上訴狀並應
記載上訴理由，如於本判決宣示後送達前提起上訴者，應於判決
送達後20日內補提上訴理由書（須附繕本）。
中　　華　　民　　國　　111 　年　　7 　　月　　27　　日
                            書記官  王淳平